臺灣桃園地方法院小額民事判決
110年度壢建簡字第8號
原      告  李政諺  

被      告  王鈺翔  
上列當事人間請求給付工程款事件，本院於民國111年3月21日言
詞辯論終結，判決如下：
    主    文
一、被告應給付原告新臺幣（下同）68,308元，及自民國111年1
    月4日起至清償日止，按週年利率5 ％計算之利息。
二、訴訟費用1,000元由被告負擔。
三、本判決得假執行。
    理  由  要  領
一、按民事訴訟法第436條之8第1項規定：「關於請求給付金錢
    或其他代替物或有價證券之訴訟，其標的金額或價額在新台
    幣十萬元以下者，適用本章所定之小額程序。」同法第436
    條之18規定：「判決書得僅記載主文，就當事人有爭執事項
    ，於必要時得加記理由要領。」查本件原告起訴時訴之聲明
    為：「被告給付原告141,668元，及自110年12月1日起至清
    償日止，按週年利率5%計算之利息。」嗣原告陸續縮減訴之
    聲明，其最後訴之聲明為：「被告應給付原告68,308元，及
    自起訴狀繕本送達翌日起至清償日止，按週年利率5%計算之
    利息。」（見本院卷第92頁反面第30、31行）是本件實質上
    已屬小額案件，其訴訟程序及上訴程序，均應適用小額訴訟
    程序，先予敘明。
二、原告主張
　　原告前於110年10月起承攬被告之室內裝修工程，原約定工
    程總價為858,415元，嗣於施工過程中，經兩造合意追加、
    縮減工項。完工時原告提出完工報價單予被告，工程總價為
    891,688元，嗣於本件訴訟中原告發現完工報價有誤植或重
    複請求，實際工程總價應為878,308元。原告已依承攬契約
    施作完畢，然被告僅支付81萬元，尚有68,308元未支付。爰
    依承攬契約之法律關係提起本件訴訟等語。並聲明：被告應
    給付原告68,308元，及自起訴狀繕本送達翌日起至清償日止
    ，按週年利率5%計算之利息。
三、被告答辯
　　原告施作當時表示包含天花板平釘之木作工程總價為75,550
    元，但後來結算時增加天花板平釘之費用42,900元；新增插
    座部分單價過高，該部分費用應已包含在全室管溝打石施作
    之費用；營業稅部分應該一開始就包含在總價內，不應嗣後
    外加；冷氣排水、燈具安裝、燈具出線、燈具挖孔、USB插
    座請求金額過高；全室管溝打石施作部分，當天是其自己購
    買和搬運水泥，原告應不得請求等語。並聲明：原告之訴駁
    回。
四、是依上開說明，以下僅就被告爭執之工項，原告請求是否有
    理由，記載理由要領如下：
（一）查原告於兩造簽約時曾提出報價單，於本件工程進行中之
      110年11月9日再次提出報價單，嗣於完工後再提出結算之
      報價單，有兩造提出之報價單在卷可參（見本院卷第5至1
      7頁、29、30頁），上開報價單及原告另於訴訟中更正之
      工項，均整理如附表所示，以下就被告爭執之工項分述之
      。
（二）天花板平釘
　　　被告固辯稱兩造約定包含天花板平釘之木作工程僅需75,5
      50元等語。然依附表編號5(16)所示，天花板平釘係於完
      工報價單中始有記載，先前之報價單則均無此記載，是難
      認先前之報價單中，木作工程之報價有包含天花板。被告
      雖另提出工程進度表（見本院卷第43頁），主張於110年1
      0月24日木工已施作完畢離場等語，然110年10月24日與11
      0年11月9日僅距離約2週，且當時本件工程亦尚未完工，
      則原告主張其尚未取得木工報價，亦不違背常情。是尚無
      從僅以110年11月9日之報價單，即逕認兩造間有約定木工
      僅須75,550元。且被告又未提出其他證據證明其主張，難
      認被告此部分抗辯可採。
（三）新增插座
　　　被告固辯稱新增插座部分單價過高，部分費用應已包含在
      全室管溝打石施作之費用等語。然查兩造間簽約時之報價
      單所示，最初報價時已記載如有新增插座，每個報價為1,
      200元（見本院卷第5頁），而本件被告自陳共新增12個插
      座（見本院卷第26頁），是原告請求金額14,400元，應屬
      適當。復比對USB插座每個報價為1,800元（見本院卷第6
      頁），二者金額相仿，可知新增插座之價格，與全室管溝
      打石施作無關，被告此部分所辯，並不可採。
（四）營業稅
　　　被告固抗辯原告請求金額不得外加營業稅等語。然查附表
      編號9(21)所示，此部分金額自兩造間承攬契約成立時即
      有記載，被告自始即知原告報價中包含營業稅，自不得嗣
      後主張扣除。
（五）冷氣排水、燈具安裝、燈具出線、燈具挖孔、USB插座
　　　被告固抗辯此部分金額過高等語。然依附表編號3(5)、(7
      )、(8)、(10)、(13)所示，此部分金額自兩造間承攬契約
      成立至施工完畢，價格均未調整，被告既自始同意原告此
      部分報價，自不得嗣後再主張原告請求金額過高，是被告
      此部分抗辯，並不可採。
（六）全室管溝打石施作
　　　被告固抗辯其自己購買和搬運水泥等語。然此工項既為全
      室管溝打石施作，形式上已難認與被告搬運水泥有何關係
      。被告僅泛稱該工項包含搬運，然並未提出任何證據證明
      其主張，自難認被告此部分抗辯可採。
五、綜上所述，原告依承攬契約之法律關係，請求被告給付68,3
    08元，及自111年1月14日（見本院卷第24、25頁）起至清償
    日止，按週年利率5%計算之利息，為有理由，應予准許。
六、本件係依民事訴訟法第436條之8適用小額訴訟程序所為之判
    決，應就被告敗訴部分，依同法第436條之20規定，依職權
    宣告假執行。
七、訴訟費用負擔之依據：民事訴訟法第78條。並以原告縮減後
    訴之聲明，依職權確定訴訟費用額如主文第2項所示。
中　　華　　民　　國　　111 　年　　4 　　月　　15　　日
　　　　　　　　　　　　　中壢簡易庭 法　官 周仕弘
以上為正本係照原本作成。
如不服本判決，應於送達後20日內，向本院提出上訴狀並表明上
訴理由，如於本判決宣示後送達前提起上訴者，應於判決送達後
20日內補提上訴理由書（須附繕本）。
中　　華　　民　　國　　111 　年　　4 　　月　　15　　日
　　　　　　　　　　　　　　　　　　 書記官 巫嘉芸
附錄：
一、民事訴訟法第436條之24第2項：
　　對於小額程序之第一審裁判上訴或抗告，非以其違背法令為
    理由，不得為之。
二、民事訴訟法第436條之25：
　　上訴狀內應記載上訴理由，表明下列各款事項：
(一)原判決所違背之法令及其具體內容。
(二)依訴訟資料可認為原判決有違背法令之具體事實。